最高法院刑事判決　　　　　　　　　　　　　　　九十一年度台上字第六七六九號
　　上　訴　人　甲○○
右上訴人因違反毒品危害防制條例案件，不服台灣高等法院台南分院中華民國九十一
年九月十八日第二審判決（九十一年度上訴字第八九０號，起訴案號：台灣台南地方
法院檢察署八十九年度偵字第一二六四一號），提起上訴，本院判決如左：
    主  文
上訴駁回。
    理  由
按刑事訴訟法第三百七十七條規定：上訴於第三審法院，非以判決違背法令為理由，
不得為之。是提起第三審上訴，應以原判決違背法令為理由，係屬法定要件。且必須
依據卷內資料為具體之指摘，並足據以辨認原判決已具備違背法令之形式，始屬相當
。本件原判決維持第一審論上訴人甲○○以連續販賣第二級毒品罪，處有期徒刑捌年
，褫奪公權伍年，並宣告扣案之行動電話壹支沒收；第二級毒品安非他命壹小包（驗
餘淨重零點貳捌公克）沒收銷燬之；販賣毒品所得新台幣壹仟元沒收，如全部或一部
不能沒收時，以其財產抵償之判決，駁回其在第二審之上訴。係依憑上訴人對於其與
黃靖翰約定於民國八十八年九月十八日下午六時許，在台南市○○○路省立台南二中
門口對面見面經警查獲，並自其身上搜得第二級毒品安非他命一小包（驗餘淨重０‧
二八公克）之事實，供認不諱。並參酌證人黃靖翰、邱國威於警訊及第一審法院供證
之情節。復有第二級毒品安非他命一小包（驗餘淨重０‧二八公克）及第00000
00000號行動電話一支扣案足憑。該扣案之安非他命經送驗結果，確含有甲基安
非他命成分，有法務部調查局九十年三月十六日陸(一)字第九００一０二六二號檢驗通
知書附卷可按等證據資料，而為論斷，已敘述其所憑之證據及認定之理由。而以上訴
人否認有販賣第二級毒品犯行，辯稱：當天黃靖翰打電話時並未要伊拿毒品出來賣，
僅要伊帶黃某向他人購買毒品。另自伊身上搜得扣案之毒品，係伊怕放在家裡被家人
發現才帶出來，該毒品僅供伊自己吸用云云。係屬卸責之詞，不足採信，在理由內依
憑卷證資料詳加指駁；並說明(一)本案事證已臻明確，原審於審判期日復已將證人黃靖
翰之警訊筆錄提示命上訴人辯論，且黃靖翰經傳拘無著，上訴人請求與黃靖翰對質，
對於判決結果不生影響，核無必要。(二)第二級毒品安非他命販入成本不菲，上訴人復
供稱伊與黃靖翰甫經認識，渠二人非親非故，衡諸常情，其販賣安非他命予黃靖翰，
殊無可能未有營利之意圖，而甘冒重刑追訴之風險，是其販毒意在營利，要堪認定。
(三)本案依警方檢送之卷證等資料，查無鍾久本販賣之追訴審判資料，且依卷附調取之
鍾久本前案紀錄表，該鍾久本自八十八年起，亦無販賣安非他命之前科紀錄，有台灣
高等法院被告全國前案紀錄表可參，查無證據證明有依上訴人供出毒品來源而破獲鍾
久本販毒之情事。況上訴人始終否認有販賣第二級毒品犯行，自不得依毒品危害防制
條例第十七條規定減輕其刑之理由。從形式上觀察，原判決並無判決違背法令之情形
存在。上訴意旨，置原判決所為之明白論斷於不顧，專憑其個人意見，就原審採證認
事職權之適法行使及原判決理由已詳細說明之事項，漫事爭執，難認已符合首揭法定
之第三審上訴要件。其上訴違背法律上之程式，應予駁回。
據上論結，應依刑事訴訟法第三百九十五條前段，判決如主文。
中      華      民      國    九十一    年     十一     月    二十八    日
                              最高法院刑事第十庭
                                  審判長法官  林  增  福
                                        法官  邵  燕  玲
                                        法官  吳  昆  仁
                                        法官  陳  世  雄
                                        法官  惠  光  霞
      右正本證明與原本無異
                                              書  記  官
中      華      民      國    九十一    年     十二     月      九      日
